# 在某一时段内履行履约义务的条件

提问人：Ryan_q 时间：2022-11-23 14:05:04
@chenyiwei，陈版主，请教一下：满足以下三个条件之一的，属于某一时段内履行履约义务，相关收入应当在该履约义务履行的期间内确认。
客户在企业履约的同时即取得并消耗企业履约所带来的经济利益】
例子：
公司主项目延后后，有 12 个月的运维期间，期间提供 24 小时服务、系统升级、技术服务等等，期满合同款项尾款10%。
问 1 ：是否应当按 12 个月进行摊销确认收入？（我理解符合客户取得并消耗，资产服务能够控制）亦或者 12 个月满后一次性确认收入？
问 2 ：若符合一段时间确认收入，发行人确认30%收入后，发现无力提供剩下服务，无法收款30%款项，上述确认30%收入后是否意味着计提减值？【客户在企业履约的同时即取得并消耗企业履约所带来的经济利益】隐含条件：也要保证客户款项也能收回？
望陈版主指导！

回答人：chenyiwei
运维服务一般满足“客户在企业履约的同时即取得并消耗企业履约所带来的经济利益”的条件，属于在一段时间内履约。
“发行人确认30%收入后，发现无力提供剩下服务，无法收款30%款项，”该问题是自身履约瑕疵导致，不是来自客户的信用风险，故不应通过计提减值来体现，而应冲回不符合确认条件的收入和合同资产。